【裁判字號】    95,訴,11
【裁判日期】    950816
【裁判案由】    違反毒品危害防制條例
【裁判全文】
臺灣雲林地方法院刑事判決                95年度訴字第11號
公  訴  人  臺灣雲林地方法院檢察署檢察官
被      告  甲○○
                    （現於臺灣雲林監獄執行中）
選任辯護人  劉志卿律師
            藍庭光律師
上列被告因違反毒品危害防制條例案件，經檢察官提起公訴（94
年度偵字第4832號），本院判決如下：
    主  文
甲○○連續販賣第貳級毒品，處有期徒刑捌年；扣案之夾鏈袋共
壹佰柒拾陸個均沒收；販賣第貳級毒品所得新臺幣伍仟伍佰元沒
收之，如全部或一部不能沒收時，以其財產抵償之；未扣案之門
號0000000000號行動電話壹支（含ＳＩＭ卡）沒收，
如全部或一部不能沒收時，追徵其價額。又連續轉讓第貳級毒品
，處有期徒刑貳年。應執行有期徒刑玖年捌月，扣案之夾鏈袋共
壹佰柒拾陸個均沒收；販賣第貳級毒品所得新臺幣伍仟伍佰元沒
收之，如全部或一部不能沒收時，以其財產抵償之；未扣案之門
號0000000000號行動電話壹支（含ＳＩＭ卡）沒收，
如全部或一部不能沒收時，追徵其價額。
    事  實
一、甲○○綽號「阿邦」，前於民國89年間，因強盜案件，經本
    院以89年度易字第150 號刑事判決（案由為恐嚇取財）判處
    有期徒刑5年，於89年5月13日判決確定，嗣經入監服刑，於
    93年3月8日縮短刑期假釋出監（於94年3月3日縮刑期滿）。
二、詎甲○○仍不知悔改，復意圖營利，基於販賣第二級毒品安
    非他命之概括犯意，連續於下列時間、地點為販賣毒品安非
    他命之行為：
  (一)自94年1月某日起至同年8月某日止，在雲林縣虎尾鎮○○里
    ○○路25巷9號其住處，以新臺幣（下同）500元之價格，連
    續將第二級毒品安非他命各1小包販賣給乙○○5次。
  (二)於94年1 月中旬至下旬間，在雲林縣虎尾鎮二媽廟前的臺灣
    巨蛋便利商店外，以1,000 元之價格，連續將第二級毒品安
    非他命各1小包販賣給丁○○2次。
  (三)於94年7月13日晚間8時46分59秒許，由戊○○撥打其妹婿郭
    文樹住處之00-0000000號電話與甲○○所有之0000000000號
    行動電話（登記於其妻蕭珮玲名下）聯絡，雙方約妥交易第
    二級毒品安非他命之金錢及地點後，隨即由甲○○在雲林縣
    虎尾鎮圓環附近之臺灣巨蛋便利商店（起訴書誤載為至尊遊
    戲場內），以1,000元之價格，將第二級毒品安非他命1小包
    販賣給戊○○1次。
三、甲○○另基於轉讓第二級毒品安非他命之概括犯意，連續於
    下列時間、地點為下列轉讓毒品安非他命之行為：
  (一)自94年1月間某日起迄同年8月初某日止，在同上址其住處，
    連續將第二級毒品安非他命各若干，無償轉讓給乙○○共10
    次。
  (二)於94年1 月間，在雲林縣虎尾鎮二媽廟前的臺灣巨蛋便利商
    店外，將第二級毒品安非他命1小包無償轉讓給丁○○1次。
  (三)於94年7 月上旬某日，在雲林縣虎尾鎮至尊遊戲場之廁所內
    ，以將第二級毒品安非他命若干燒烤產生氣體後，提供給戊○○吸食，而無償轉讓給戊○○1次。
四、因警方早已接獲情報，懷疑甲○○涉嫌販賣毒品，乃對於其
    所使用之行動電話實施通訊監察後，嗣於94年8月5日中午12
    時30分（起訴書誤寫為16時）許，為警持本院所核發之搜索
    票，前往甲○○上址住處搜索，當場查獲供分裝毒品使用之
    夾鏈袋2大包。
五、案經雲林縣警察局報請臺灣雲林地方法院檢察署檢察官偵查
    起訴。
    理  由
壹、證據能力方面：
一、證人丁○○、乙○○及戊○○等人於警詢之筆錄，均係屬被
    告甲○○以外之人於審判外之言詞陳述，並無刑事訴訟法第
    159條之1至第159條之4之例外情形，而被告及辯護人均不同
    意作為證據，亦無刑事訴訟法第159條之5規定之例外情形，
    依刑事訴訟法第159條第1項規定，均不得作為證據。
二、警方所製作之0000000000號行動電話於94年7月13日晚間8時
    46分59秒與00-0000000號電話通聯，及於同年7月18日晚間7
    時32分與0000000000號行動電話通聯之監聽譯文均係屬審判
    外之書面陳述，依刑事訴訟法第159條第1項規定，自屬傳聞
    證據。而依該監聽譯文記載之內容觀之，並無法得知該譯文
    係由何人或何單位所製作，檢察官亦未提出相關之電話通聯
    紀錄佐證，是否確有各該電話通聯，並非無疑；且監聽譯文
    多屬司法警察（官）將個案所監聽之內容概要記載，並不精
    確，其真實性並未獲得保障，亦無例行性，故檢察官所提出
    之該監聽譯文亦難認符合刑事訴訟法第159條之1至第159 條
    之4 傳聞證據之例外規定情形。被告及辯護人既爭執其真實
    性，並不同意引用，亦無刑事訴訟法第159條之5規定之情形
    ，即不得作為證據，自應以本院勘驗所得之譯文內容為準。
三、辯護人及被告固主張被告於94年8月5日警詢時，因警員告以
    若不承認販賣毒品，將偵辦其妻蕭珮玲販賣毒品之罪嫌，而
    被告慮及其妻懷孕，唯恐其妻遭警方偵辦移送、被羈押，乃
    受迫受誘，而坦承有販賣毒品之行為，該警詢自白並非出於
    被告之自由意志，應無證據能力云云。然查，被告於94年11
    月14日檢察官面前係供稱：警訊筆錄時因一時情急才承認我
    有賣毒品，怕被警察打，當時我意識不清等語（見他字卷第
    83頁），核與上開於本院所辯之情形不完全相符，被告所述
    是否可信已非無疑。且被告於本院坦承該警詢筆錄之內容確
    為其所陳述，而承辦本案之警員丙○○於本院審理時已證稱
    ：本件毒品案件是我承辦的，被告當時是由我訊問，訊問過
    程並未對被告刑求逼供，查獲當時被告的太太也在場，因為
    我們監聽時，發現被告的太太涉嫌拿毒品，所以我們請她去
    警局協助調查，在警局有對被告太太作筆錄，但沒有移送地
    檢署，因為她全部否認有介入幫忙被告販毒，被告在製作筆
    錄時，就承認有販賣毒品安非他命，他是出於自由意思的陳
    述，在製作被告筆錄前，並沒有對被告說如果他承認就不辦
    他太太販毒，這個案件已監聽1 個月，一開始目標就是鎖定
    被告，在製作被告筆錄之前，有和被告聊天，一下子而已，
    被告一直要求我們先幫他太太製作筆錄，說他太太快生了，
    但我看不出來，被告和他太太的筆錄是分開製作的，我只有
    注意被告的部分，沒有去瞭解他太太製作筆錄的情形，被告
    當天就以吸食毒品及持有毒品的罪名移送，販賣的部分則先
    查證他的下游，有供稱被告賣給他們，才再移送，而他太太
    於電話中雖有叫對方去巷子裡，但因為沒有其他的佐證，監
    聽譯文也不是說很明確查到轉接那個人，所以沒有直接證據
    ，後來就沒有移送被告太太涉嫌販毒的部分，被告在製作筆
    錄時有說請我們放了他太太，也叫我們放了他，被告叫我們
    不要辦他們，我說要看證據如何，當時並沒有跟他們交換條
    件等語。由警員丙○○以上之證述，可知警方在製作被告之
    警詢筆錄時或之前，並未對被告有何強暴、脅迫、利誘、詐
    欺或其他不正方法之行為，至於被告太太蕭珮玲未被移送販
    毒案件，則係因證據不足，始未移送。辯護人雖主張本件未
    一併檢送被告太太之警詢筆錄，顯有可疑云云，惟警方在本
    案未一併檢送被告太太之筆錄，雖有些許瑕疵，但尚難據此
    即認被告之警詢已遭脅迫或利誘。被告及辯護人主張被告之
    警詢係遭警脅迫或利誘，非出於任意性云云，並不可採。是
    被告於警詢中之自白，應係出於其自由意志而陳述，仍具有
    證據能力。
貳、實體方面：
一、訊之被告固坦承其綽號為「阿邦」，其妻蕭珮玲名下之門號
    0000000000號行動電話為其所有，平常均由其所使用，並於
    94年8月5日中午12時30分許，為警方持本院所核發之搜索票
    ，前往雲林縣虎尾鎮○○里○○路25巷9 號其住處搜索，查
    獲夾鏈袋2大包及該0000000000號行動電話1支及SIM卡1張等
    物，並曾請乙○○吃過2、3次安非他命、亦曾請丁○○吃過
    安非他命等情，惟矢口否認有公訴人所指之販賣第二級毒品
    安非他命給乙○○、丁○○或戊○○之犯行，辯稱：我跟乙○○、丁○○及戊○○等人並不熟，不可能販賣毒品安非他
    命給他們，且在至尊遊戲場內，我拿給戊○○吃的是海波，
    這種東西在水族館就可以買得到，並不是安非他命云云。
二、關於轉讓第二級毒品安非他命之部分犯行：
  (一)無償轉讓給乙○○之部分：
    1.證人乙○○於偵查中證述：毒品安非他命是甲○○請我的
      ，他用衛生紙包著，我向他討過好幾次，至少有10次，我
      討他也都是給一點點而已等語（見他字卷第98頁）。嗣於
      本院審理時亦證稱：甲○○有免費的安非他命給我吃，在
      我們有一起去工作的那幾次，檢察官問我，我說至少有10
      次，差不多是這樣，他送我免費的安非他命份量都只有一
      點點，可以用1次，1次吸用幾口就沒有了，我跟他要安非
      他命時，會問他那裡有沒有，若開口跟他要，他會給我，
      我跟他要安非他命的時間已不記得了，被告拿毒品給我都
      是在他家等語（本院卷第139頁背面、第140頁背面、第14
      1頁背面、第142頁、第144 頁）。由上開乙○○之證述內
      容，可知被告曾經無償轉讓第二級毒品安非他命給證人乙○○前後至少有10次之多。
    2.又被告於本院95年3月3日準備程序中已坦承起訴書所載之
      自94年1月間至同年8月初止，連續無償轉讓第二級毒品安
      非他命10餘次給乙○○之犯行（見本院卷第58頁）。其嗣
      又改稱僅無償轉讓2、3次給乙○○云云，即難認可採。
    3.被告上開於本院準備程序中就轉讓毒品安非他命給乙○○
      之自白，核與證人乙○○於檢察官面前及本院審理中之證
      述相符。是被告自94年1月間至同年8月間，連續在其上址
      住處，無償轉讓第二級毒品安非他命各若干給證人乙○○
      約10餘次之犯行，應堪認定。而依罪疑唯輕原則，應認定
      被告共無償轉讓第二級毒品安非他命給乙○○共10次。
  (二)無償轉讓給丁○○之部分：
    1.證人丁○○於偵查證述：我在1 月份（94年）曾向甲○○
      討過1、2次的毒品，甲○○有拿毒品給我施用過等語（見
      他字卷第94頁）。嗣於本院審理中亦證稱：我之前有施用
      毒品安非他命，到94年過年後被抓到時，就沒有用了，被
      告也有用毒品安非他命，我曾經跟被告約在虎尾鎮二媽廟
      前的臺灣巨蛋便利商店拿毒品安非他命，有1、2次被告沒
      有跟我拿錢，都是在94年2 月17日或18日我被抓之前，他
      給我不用錢的份量很少，可以用一次而已，隨便包起來，
      這種免費情況前後大概是1、2次或2、3次，我要拿錢給他
      ，他不收就給我這樣等語（見本院卷第153頁背面、第154
      頁、第155頁背面、第160頁）。由上開證人丁○○之證述
      可知，被告曾於94年1 月間，連續在虎尾鎮二媽廟前之臺
      灣巨蛋便利商店，無償轉讓第二級毒品安非他命給證人丁○○約1、2次或2、3次。
    2.被告於本院95年8月2日審理時亦供稱：丁○○曾跟我討過
      毒品安非他命，我沒有算錢，次數印象中已不記得，只記
      得有請他等語（見本院該日審判筆錄第7頁）。
    3.由被告上開無償轉讓毒品安非他命給丁○○之自白，核與
      證人丁○○於檢察官面前及本院審理中之證述相符，應可
      認定。而關於轉讓之次數，因被告及證人丁○○均無法確
      定，依罪疑唯輕原則，自宜認定被告僅轉讓1 次毒品安非
      他命若干給證人丁○○。
  (三)轉讓給戊○○之部分：
    1.證人戊○○於偵查中證述：我是於94年7 月間，在虎尾鎮
      至尊遊藝場認識被告的，當天被告先跟我說話，我們聊電
      動的事，聊到最後好像很熟，他跟我說有吃了不會睡覺的
      東西，當時我說不要，後來我們去廁所，他在廁所裡面教
      我用吸食器，他把東西倒在吸食器給我用，吸食器有1 個
      珠子，用1 根吸管插進去，然後把藥倒進去小電燈泡，用
      打火機在下面燒，再以吸管用嘴巴吸，它的樣子和扣案的
      吸食器相同，那次是被告請我，他說不用錢，我吸食幾口
      後，就先出去了，過1、2分鐘後，他一個人跟著走出來，
      這次他給我的藥，跟後來他賣給我的藥一樣，是白白、透
      明的，像是白糖的樣子，吸食起來感覺頭暈暈的，吸起來
      有嗆的味道，吸完後會睡不著，藥效持續一整天，他沒有
      說是安非他命、K 他命或甲基安非他命，我朋友以前有吸
      用過被抓去關，他告訴我這是安非他命等語（見本院卷第
      162至163頁、第169頁背面至第171頁）。是證人戊○○已
      證述被告於94年7 月間，在雲林縣虎尾鎮之至尊遊戲場廁
      所內，確有無償提供吸食器及透明結晶藥物供證人戊○○
      吸食之情形。
    2.被告於本院審理中亦坦承曾在至尊遊戲場內，請過戊○○
      以吸食器吸食燒烤所產生氣體之情，惟辯稱當時拿給戊○○的是「海波」，只是跟他開玩笑，並非安非他命云云。
      然證人戊○○於本院審理中已證述那次藥物跟後來他向被
      告所購買的1 小包藥物（購買部分詳如後述）是相同的，
      有嗆鼻的味道，吃了都會睡不著覺等語。而安非他命係屬
      中樞神經興奮劑，使用安非他命後會有情緒及活動力亢進
      、警覺性增加、降低疲勞感、愉悅、多話的行為特徵，產
      生的作用大約可以維持4 至24小時（參考司法院編印法官
      辦理刑事案件參考手冊(一)－毒品危害防制條例部分第332
      至333 頁）。被告所謂之「海波」則只是水族箱養殖用之
      水質穩定劑，雖亦屬白色結晶物體，但並非如同安非他命
      會有使中樞神經興奮之效用。且此安非他命之透明結晶外
      觀及作用核與證人戊○○所述該物外觀及吸食該物會睡不
      著，藥效持續一整天之情相符。復參酌被告本身亦有施用
      毒品安非他命之惡習，並無施用其他毒品之情形，且以1
      小包販賣價格1,000 元（詳如後述販毒部分），量少價昂
      ，其行情適與一般販毒之價格相當，而證人戊○○年已30
      餘歲，會以高價購買該物品，顯亦知悉該物品為毒品安非
      他命無誤。是以被告上開所辯顯係犯後卸責之詞，不足採
      信。
    3.另被告於94年7 月上旬某日，在上開至尊遊藝場之廁所，
      將安非他命置於吸食器內燒烤產生氣體後，提供證人戊○○吸食，雖非直接轉讓安非他命結晶給證人戊○○，然安
      非他命結晶經加熱後轉化為氣體，二者除一為固體、一為
      氣體之物理狀態有異外，其化學成分性質上仍同為安非他
      命，於法律上之評價並無不同，應仍屬轉讓第二級毒品安
      非他命之行為。是被告於94年7 月上旬某日，在至尊遊藝
      場之廁所內，以將毒品安非他命燒烤產生氣體，供證人戊○○吸食，而無償轉讓該毒品安非他命之犯行，亦可認定
      。
    4.至於公訴意旨雖認為被告此次轉讓行為亦係有償販賣毒品
      安非他命給證人戊○○云云，然因證人戊○○於本院審理
      時已證稱其於警詢中所述第一次在虎尾鎮至尊遊藝場內，
      係以1,000元向被告購買1小包等陳述，並不實在，是公訴
      意旨就此部分尚有誤認，應予敘明。
三、關於販賣第二級毒品安非他命部分：
  (一)販賣給乙○○之部分：
    1.證人乙○○於偵查中證述：我和甲○○同樣是虎尾人，但
      沒有很熟，（問：不是很熟不可能讓你吃免費的？）一半
      次有添給他錢，是曾經跟甲○○買過毒品，差不多有5 次
      ，每次買500至1,000元，大部分都去他們家拿，都去他家
      問他有沒有毒品等語（見他字卷第99頁）。已證述曾去被
      告住處，向被告購買過毒品約5 次，每次購買500到1,000
      元不等之價格。
    2.證人乙○○於本院審理中另證稱：我跟被告10幾歲就認識
      了，不是非常的熟，我有去過被告居住的地方，被告也有
      吸食毒品，是安非他命，我有拿過錢給他，但是與毒品沒
      有關係，不記得拿錢給他幾次，應該是有5 次，我拿給他
      幾百元或1、2,000元不一定，朋友在一起，他沒有工作，
      給他週轉而已，如果他不方便時，是我拿錢給他，不是他
      拿錢給我，他沒有拿錢給我過，我吸食安非他命大約是94
      年1 月開始，到8月5日被警察查獲，當我錢給被告時，我
      不會從他這邊同時拿毒品，被告拿毒品給我，都是在他家
      ，檢察官偵查時問我說是不是有向被告買過毒品，我回答
      說是，那是因為當天早上我有案件執行，要易科罰金108,
      000 元，而我只有70,000多而已，還欠30,000多，也有接
      到通知那天下午要開庭，我怕檢察官會把我關起來，我以
      為哪裡又被查到了，我想要趕快走，我就回答說是，我心
      理認為說如果我沒有這樣說，檢察官就會問不完，實際上
      我沒有跟被告買過毒品，那天檢察官訊問，我為了早點走
      ，所以才說謊等語（見本院卷第137至145頁，關於證人偽
      證部分業經本院函請檢察官偵辦），則推翻上開其於偵查
      中之證述，而否認曾有以金錢向被告購買過毒品安非他命
      之情形。
    3.然一般證人基於人性之弱點以及事後避免得罪涉案被告之
      考量，往往有在嗣後翻異前供而改為有利於被告證述之現
      象，藉以避免遭被告仇視，而被告亦每利用此種情形，主
      張證人所為之指證前後矛盾或非出於本意，而請求法院排
      斥其證詞之可信性，惟法院對證人所為前後矛盾不一之證
      詞，不宜僅依表面觀察，發現其一有矛盾情形即全然摒棄
      不採，亦不應依證人事後之翻供即認其原先之證詞不實，
      法院為確實發現真實，仍有必要依前述證人人性弱點之角
      度深切觀察其前後所為不同之證述，何者係真實可信，何
      者係事後為避免得罪被告所為迴護之詞，而不應採信，以
      作為判決之依據。
    4.本件參酌證人乙○○固曾因違反毒品危害防制條例案件被
      判處有期徒刑4 月確定，而於94年11月14日上午到案執行
      ，惟該案業經檢察官當庭准予易科罰金及分二期繳納，此
      有檢察官提出之該案訊問筆錄、聲請易科罰金審核表、繳
      納罰金通知單各1 份等在卷可參，證人既經檢察官准許易
      科罰金及分期繳納，自不可能無故另遭檢察官發監執行；
      且證人於94年11月14日上午執行易科罰金案件，及同日下
      午以證人地位接受訊問，所面對之檢察官並非同一，而檢
      察官於當日下午以證人身分訊問乙○○時，亦未曾提及同
      日上午執行案件之隻字片語，證人又何來害怕檢察官會因
      早上的執行案件，而突然將其關起來，是證人乙○○於本
      院審理中所稱其於偵查中說謊之緣由，顯難認可採。另參
      酌證人乙○○證述曾拿過錢幾百元或1、2,000元不等給被
      告，但被告卻不曾拿錢給證人乙○○，此與一般好友相互
      週轉之情形並不相符；且證人乙○○證述被告當時並無工
      作，此亦為被告所承認，被告無收入來源，又身染毒癮，
      每月花費於毒品之金錢所費不眥，證人乙○○於偵查及本
      院審理中又均證稱其與被告並不是很熟，以被告與證人乙○○並非熟識之情誼，被告豈可能每次都無償提供毒品安
      非他命給證人乙○○施用；又證人乙○○於本院審理中證
      述被告先後無償轉讓約10次之毒品安非他命僅約值500 元
      ，然500 元之毒品安非他命僅可吸食幾口，無償轉讓10次
      僅值500 元，要難可採信，足見證人乙○○於本院審理之
      證述有迴護被告之情。是本院認為證人乙○○於偵查中之
      所證述差不多向被告購買過5 次，每次購買500至1,000元
      等語，應係較可採信。
    5.而被告自承只施用過毒品安非他命，證人乙○○亦證述只
      向被告拿毒品安非他命，是證人乙○○自94年1 月間起至
      同年8 月間止之吸食毒品期間，確有先後在被告住處，以
      每次500至1,000元不等價格，連續向被告購買第二級毒品
      安非他命約5 次之事實。而關於被告販賣毒品安非他命之
      金額依罪疑唯輕原則，宜認定係以每次500 元之價格販賣
      給證人乙○○。
  (二)販賣給丁○○之部分：
    1.證人丁○○於偵查中證述：「（問：為何警訊筆錄中說你
      向他買過5、6次的毒品？）我在1 月份（指94年）曾向甲○○討過1、2次的毒品，我不曾拿過錢跟他買」、「（問
      ：警察製作警訊筆錄時有無對你施予強暴手段？）沒有」
      、「（問：甲○○有拿毒品給你施用？）有」、「（問：
      為何警訊筆錄中說買5、6次？）我在1 月份有買過2、3次
      ，每次1,000元至2,000元之間，我都是用電話跟他聯繫，
      都是在臺灣巨蛋交易，這2、3次都是在1 月中、下旬」、
      「（問：這2、3次都在臺灣巨蛋交易？）是，在虎尾鎮二
      媽廟前的臺灣巨蛋便利商店及遊藝場」、「（問：確定是
      甲○○賣你的？）是」等語（見他字卷第94頁）。已證述
      其於94年1 月中、下旬間，曾在虎尾鎮二媽廟前之臺灣巨
      蛋便利商店，向被告購買過第二級毒品安非他命2、3次，
      每次1,000元至2,000元不等之情。
    2.證人丁○○於本院審理中亦證述：我是透過朋友黑仔介紹
      認識被告的，平常很少聯絡，也不會特別見面，就街上遇
      到這樣，我之前有吸食毒品安非他命，94年過年後被抓到
      ，就沒有用了，被告也有用毒品安非他命，在94年我被抓
      到前，曾經跟被告約在臺灣巨蛋見過面，跟他拿東西2、3
      次，就是安非他命，有1、2次他沒有跟我拿錢，有拿錢的
      好像是1次而已，那次拿差不多1,000元，是在1 月份左右
      ，我打電話給他時，他人都在巨蛋玩電動玩具，我向被告
      拿安非他命就是1 月份拿2、3次，都是在巨蛋便利商店外
      面的門口跟他拿的，他用1 個小袋子應該是夾鏈袋包裝，
      直接拿給我，錢也是直接拿給他，在檢察官面前有說我在
      1 月份有買過2、3次，每次1,000元至2,000元之間，在檢
      察官那邊的印象應該是比較深刻，二媽廟那個臺灣巨蛋裡
      面除了作超商，也有電動玩具10幾台，我在偵查中所說的
      遊藝場就是指巨蛋等語（見本院卷第152至161頁）。所證
      述之情節亦與其上開偵查中之證述情形大致相符。
    3.本件證人丁○○已證述其與被告並無過節、恩怨，前後於
      檢察官偵查及本院審理時，亦均明確指證曾向被告購買過
      毒品安非他命2、3次，每次約1,000元至2,000元不等，並
      無重大瑕疵，而販賣毒品罪之刑責甚重，此為一般人所週
      知，被告曾有吸毒前科，有其臺灣高等法院被告前案紀錄
      表在卷可憑，對此更是知悉，若非確有其事，證人丁○○
      應不致於甘冒偽證刑責之風險，而捏詞誣陷被告，其證述
      應可採信。
    4.至於辯護人固質疑被告所有之該0000000000號行動電話係
      自94年2 月11日起才以其妻蕭珮玲名義申請使用，此有通
      聯調閱查詢單（見他字卷第11頁）在卷可憑，而證人丁○○於94年8 月29日警詢中卻供稱其均以行動電話與被告的
      0000000000號行動電話聯絡後，再約定地點交易等語，認
      為證人丁○○於94年1 月間向被告購買毒品時，尚不可能
      以電話與該0000000000號行動電話聯絡購買毒品；另證人
      丁○○所述與被告買賣交易是站在店門口外，毫無包裝，
      亦違背常情，因認證人丁○○所為證述具有瑕疵，不可採
      信云云。然證人丁○○上開警詢筆錄係在臺灣雲林第二監
      獄中所製作，距離1 月份亦已有相當時日，且證人丁○○
      於本院審理中已證述：該0000000000號電話是警察所告知
      的，被告的手機號碼有記載在我的手機裡面，94年2 月11
      日前也是用電話跟被告聯絡，在那天之前被告的電話號碼
      ，我已不記得了等語（見本院卷第160頁背面、第161頁）
      ，足見上開警詢中有關0000000000號只是警員所告知，並
      非證人丁○○自己所記憶陳述，自難僅以此即認證人丁○○之證述具有重大瑕疵；另本件被告與證人丁○○間之毒
      品交易，應僅係吸食者彼此之間偶發性互供有無之零星交
      易，交易之時間短暫（僅須數秒之時間），方法簡單（私
      下一手交錢、一手交貨），對象亦單純（買方僅一人），
      只須身旁無人注意即可完成交易，並無須特別尋找隱秘地
      點進行交易，是辯護人上開所辯，並非可採，尚難為有利
      於被告之認定。
    5.又證人丁○○指證曾向被告購買過2、3次毒品安非他命，
      每次1,000元至2,000元不等，其次數及金額並非確定，惟
      依罪疑唯輕原則，宜認定被告僅販賣毒品安非他命2 次，
      每次各1,000元給證人丁○○，併予敘明。
  (三)販賣給戊○○之部分：
    1.證人戊○○於本院審理中證述：我第一次認識被告是在虎
      尾鎮至尊遊藝場，而00-0000000號電話號碼是我妹婿郭文
      樹家的電話，我好像是喝酒後，有打過電話給被告，他在
      我們認識當天有留電話給我，他抄給我，我有留在紙條上
      ，他是要看以後我還要不要（指吃了不會睡覺的東西），
      可以打電話給他，後來我有打過一次電話給他，就是用我
      妹婿郭文樹家裡電話打的，有約見面，電話中有說要拿一
      ，這是暗語，他說1就是1,000元，2就是2,000元，就是指
      拿不會睡覺的藥，當時是約在虎尾鎮圓環那邊巷子裡面的
      超商，我打完電話馬上就出門，騎機車去巨蛋便利超商等
      他，我們是在店外面路邊碰面，他開廂型車，我先到，他
      沒有下車，就只有窗戶打開這樣子，他拿給我的只有類似
      裝醬油用的小袋子1 小包，就是扣案的這種夾鏈袋，沒有
      再包起來，價錢是1,000元，他叫我錢給他，我就直接給
      他，他賣給我的藥跟第一次在虎尾鎮至尊遊藝場給我的藥
      是一樣的，我只有跟他買過一次，就是虎尾鎮圓環附近超
      商的那次，後來就沒有再見過面了等語（見本院卷第162
      至171頁）。已證稱其於94年7月間，曾以電話00-0000000
      號撥打被告之電話聯絡後，約妥向被告購買1,000 元白色
      結晶藥物，並完成交易。
    2.證人郭文樹於偵查中亦證稱：我家電話是00-0000000號，
      戊○○曾到我家打電話，警察放給我聽的監聽譯文聲音確
      實是姚志忠的等語（見他字卷第91頁），並有該00-00000
      00號電話之通聯調閱查詢單在卷可參，亦與證人戊○○上
      開證述互核相符。
    3.經本院於準備程序勘驗0000000000號行動電話於94年7 月
      13日20時46分59秒與00-0000000號電話監聽之內容如下：
      ★時間：7月13日20時46分59秒
      （Ａ：受話者）（Ｂ：發話者）→均以臺語發音。
      Ｂ：喂？
      Ａ：（未答）
      Ｂ：喂？
      Ａ：喂。
      Ｂ：阿富...阿邦喔？
      Ａ：你是誰？
      Ｂ：我是「堯ㄟ」啦（臺語與「姚」同音）！你知道嗎？
      Ａ：誰？
      Ｂ：阿堯啦。
      Ａ：哪一個阿堯？
      Ｂ：吼，在巨蛋。
      Ａ：嘿嘿。
      Ｂ：吼，你不知道我是誰？
      Ａ：嗯！
      Ｂ：阿堯啦。
      Ａ：嘿。
      Ｂ：嘿。阿要拿...要拿一。
      Ａ：這樣喔？
      Ｂ：嘿。
      Ａ：嗯～我告訴你。
      Ｂ：嘿，在巨蛋（Ａ：現在...）相等，還是要去哪裡？
      Ａ：好啊、好啊。
      Ｂ：巨蛋喔，馬上過去喔！
      Ａ：嗯。
      Ｂ：好、好。
      上開監聽內容，業據被告坦承應該是其對話無誤，而依該
      對話內容雙方確有談及「要拿一」及約妥地點「巨蛋」之
      情形，顯係有關毒品交易之話語，核與證人戊○○上開於
      本院審理中之證述情形相符，益證其證詞確可採信。
    4.辯護人雖以證人戊○○於警詢及本院審理中證述有關向被
      告購買毒品安非他命之次數及最後一次施用毒品安非他命
      之時間、地點有所不符，且其尿液未驗出毒品反應，而認
      證人戊○○之證述並不可採云云。然證人戊○○於警詢及
      本院審理中均同證述曾以其妹婿住處之00-0000000號電話
      撥打被告所留下之0000000000號行動電話聯絡買賣事宜，
      復有上開勘驗之監聽譯文可佐，是證人戊○○所證述此次
      交易行為，自可確認。至於證人戊○○所述最後一次施用
      毒品安非他命之時間、地點，僅係有關證人戊○○自己涉
      嫌犯罪之部分，並非被告涉嫌販毒構成要件之重要事項，
      或因時日已久，證人戊○○可能已記憶不清；另證人戊○○係於94年9 月30日前往雲林縣警察局刑警大隊製作警詢
      筆錄，距離證人戊○○向被告購買、施用毒品之時間，已
      相有2 月餘，若證人戊○○事後未再有施用毒品之行為，
      其尿液自不可能驗出毒品之反應。是辯護人上開為被告之
      辯解，尚難為有利被告之認定。
    5.而本件被告販賣給證人戊○○之透明結晶、類似白糖之物
      品，應係第二級毒品安非他命，已如上開轉讓毒品安非他
      命給證人戊○○部分之陳述。是證人戊○○於94年7 月13
      日晚間8時46分59秒許，撥打其妹婿郭文樹住處之00-0000
      000 號電話與被告所使用之0000000000號行動電話聯絡，
      向被告購買第二級毒品安非他命1,000元1小包，並隨即在
      約定之雲林縣虎尾鎮圓環附近臺灣巨蛋便利商店完成交易
      等情，亦可認定。
  (四)被告於94年8月5日警詢時亦供承：有販賣毒品安非他命，若
    有人要向我購買毒品時，都會打0000000000號電話給我，問
    我有沒有毒品，我如果有毒品的話，再約定在虎尾鎮○○路
    （臺灣巨蛋遊藝場）及我家交易等語。亦坦承有販賣毒品安
    非他命給他人，可佐證上開證人乙○○、丁○○及姚志忠所
    述曾向被告購賣過毒品安非他命等情，應可以採信。
  (五)本件於94年8月5日12時30分許，經警持搜索票前往被告住處
    搜索，查獲有夾鏈袋大的1包、小的1包，此有被告之警詢筆
    錄及本院94年度聲搜字第376 號搜索票、雲林縣警察局搜索
    扣押筆錄、扣押物品目錄表等在卷可稽，而該扣案之夾鏈袋
    經勘驗結果，大型透明夾鏈袋（約6cm×9.9cm）共103 個，
    小型透明夾鏈袋（約3.5cm×4.7cm）共73個，此有本院夾鏈
    袋勘驗報告在卷可憑，復為被告及辯護人所不爭執，該夾鏈
    袋數量甚多，與一般個人單純施用毒品所需顯不相當，反而
    與販毒者需大量夾鏈袋將毒品分裝成不同分量小包裝之需求
    相吻合，被告於警詢中辯稱該夾鏈袋係用來包裝其父親醫藥
    品之用云云，顯非可採，是該大量夾鏈袋應係被告供販賣毒
    品安非他命之包裝所用，亦可予認定。至於本件雖未查獲電
    子秤等其他販賣毒品常見之工具，然販賣毒品之態樣眾多，
    尚難僅以本件未查獲電子秤等相關販毒物品，即為有利於被
    告之認定。
  (七)末按安非他命係毒品危害防制條例第2條第1項第2 款所定之
    第二級毒品，物稀價昂，其持有販賣者，政府查緝甚嚴，苟
    非有利可圖，當不願甘冒法律制裁之風險，而予販賣；又按
    販賣毒品乃違法行為，非可公然為之，亦無公定價格，容易
    分裝並增減份量，而每次買賣之價量，輒因買賣雙方關係之
    深淺、資力、需求量及對行情之認知、來源是否充裕、查緝
    是否嚴緊、購買者被查獲時供出購買對象之風險評估等因素
    ，而異其標準，非可一概而論，而販賣毒品之利得，除被告
    坦承犯行或價量俱臻明確外，委難察得實情，販賣之人從價
    差或量差中牟利之方式雖異，其意圖營利之販賣行為則同一
    ，職是之故，即使未經查得實際販賣之利得，但除非別有事
    證，足認係按同一價量委買或轉售，確未牟利外，尚難執此
    遽認非法販賣之證據有所未足，而諉無營利之意思，或阻卻
    販賣犯行之追訴（最高法院87年台上字第3164號判決參照）
    。以本件而論，被告於警詢中已坦承其販賣毒品安非他命每
    包均獲得200至300元之酬勞，已自白有獲取利益之情形，且
    被告與證人乙○○、丁○○、戊○○等人並無特別友好關係
    ，被告雖曾無償轉讓毒品安非他命給乙○○、丁○○、戊○○等人，但該無償轉讓毒品之目的或為保持下線毒癮之需求
    ，並不可能長期無償轉讓，且參以被告亦有施用毒品之惡習
    ，每日毒品之需求所耗費之金額甚鉅，若僅均無償轉讓，而
    未賺取差額之利潤，即足因應支付其吸毒之龐大費用，顯難
    令人置信。基於以上說明，被告販賣毒品給乙○○、丁○○
    及戊○○，應有藉以營利之意圖，甚為明顯。
  (八)此外，本件尚有臺灣雲林地方法院檢察署通訊監察書、通訊
    監察書電話附表附卷可參，及曾經扣案之0000000000號行動
    電話1支及SIM卡1 張可佐（業經檢察官於被告施用毒品之執
    行案件中發還給被告）。
四、綜上所述，本件事證已臻明確，被告販賣第二級毒品安非他
    命之犯行及轉讓第二級毒品安非他命之犯行，均可認定，自
    應依法論罪科刑。
、論罪科刑之理由：
一、按行為後法律有變更者，適用行為時之法律。但行為後之法
    律有利於行為人者，適用最有利於行為人之法律，刑法第2
    條第1 項定有明文。而刑法第56條之連續犯規定，業於94年
    2月2日修正公布而不再適用，並自95年7月1日施行，從而上
    開條文修正後，連續犯即不再以一罪論，並加重其刑，因而
    應就各犯行為法律評價並併合處罰；又關於數罪併罰定應執
    行刑之刑度，修正後刑法第51條第5 款之規定，已修正為最
    高不得逾30年，較舊法最高不得逾20年為不利，是被告行為
    後之法律，顯非有利於行為人，自應依刑法第2條第1項前段
    規定以行為時之法律對被告為論罪科刑。
二、核被告甲○○所為，係犯毒品危害防制條例第4條第2項販賣
    第二級毒品罪及同條例第8條第2項之轉讓第二級毒品罪。
三、關於被告於94年7 月上旬某日，在虎尾鎮至尊遊戲場內，提
    供毒品安非他命給證人戊○○施用之行為，應係構成無償轉
    讓第二級毒品安非他命之犯行，公訴意旨認被告該次提供毒
    品安非他命給證人戊○○之行為，亦係基於販賣第二級毒品
    安非他命之犯意而販賣1小包1,000元云云，尚有未洽，惟此
    部分之起訴事實相同，爰就此部分變更起訴法條。
四、被告非法持有第二級毒品之低度行為，已為其進而販賣第二
    級毒品或轉讓第二級毒品之高度行為所吸收，均不另論持有
    第二級毒品罪。
五、被告先後多次販賣第二級毒品之行為，及先後多次轉讓第二
    級毒品之行為，均時間緊接，分別觸犯構成要件相同之罪名
    ，顯均係基於概括犯意，反覆為之，均為連續犯，應依修正
    前刑法第56條之規定各論以一販賣第二級毒品罪及轉讓第二
    級毒品罪，並加重其刑，惟販賣第二級毒品罪之法定本刑無
    期徒刑部分，依法不得加重之。
六、被告所犯之販賣第二級毒品罪及轉讓第二級毒品罪二罪間，
    犯意各別，行為互殊，應予分論併罰。
七、本件並無證據顯示被告前後轉讓之安非他命，數量已逾行政
    院於93年1月7日以院臺法字第0930080551號令發布施行之「
    轉讓持有毒品加重其刑之數量標準」第2條所規定之淨重10
    公克以上，是不依毒品危害防制條例第8條第6項之規定，加
    重其刑至2分之1，附此敘明。
八、本件上開犯罪事實欄三之(二)部分事實雖未據公訴人起訴，然
    該部分事實與公訴人起訴之轉讓第二級毒品犯罪事實間，具
    有連續犯之裁判上一罪關係，應為起訴效力所及，基於審判
    不可分原則，本院自應併予審究（犯罪事實三之(三)部分係已
    起訴，但經本院變更起訴法條認係轉讓第二級毒品罪）。
九、爰審酌被告曾有強盜、多次施用毒品前科之不良素行，其亦
    為吸毒者，明知毒品具有成癮性，服用後會產生依賴性，且
    戒解不易，嚴重破壞人之身心健康，竟販賣及轉讓毒品安非
    他命給他人施用，輕者令吸毒者深陷毒癮，無法自拔，喪失
    自我，嚴重者則使吸毒者家庭破碎，事業失敗，甚至偷、搶
    他人財物，促使財產犯罪大增，危害社會善良風俗及安寧秩
    序不輕，及其販賣與轉讓毒品之數量、次數，暨其於犯罪後
    ，於本院雖坦承無償轉讓毒品安非他命給乙○○之犯行，但
    僅承認無償轉讓2、3次，且否認有無償轉讓給丁○○及戊○○之情形，及其自偵查至本院審理均矢口否認販賣毒品安非
    他命之犯行，飾詞卸責，毫無悔意等一切情狀，分別量處如
    主文所示之刑，並定其應執行刑，以示懲儆。
十、被告販賣第二級毒品安非他命之所得共5,500 元（乙○○部
    分，依罪疑唯輕原則，共販賣5次，每次500元計算，共2,50
    0元；丁○○部分，依罪疑唯輕原則，共販賣2次，每次以1,
    000元計算，共2,000元；戊○○部分販賣1次，1,000元，共
    1,000元，則合計共5,500元），依毒品危害防制條例第19條
    第1 項之規定，均應予宣告沒收，如全部或一部不能沒收時
    ，以其財產抵償之。
十一、扣案之夾鏈袋2 大包，均係被告所有用以分裝毒品安非他命
    ，應屬供本件販賣毒品犯罪所用之物，且為被告所有，均應
    依毒品危害防制條例第19條第1 項規定宣告沒收。本件原本
    所扣案，但已發還被告之0000000000號行動電話1支及SIM卡
    1張（此有臺灣雲林地方法院檢察署檢察官94年12月2日己○
    明土字第28982 號扣押物處分命令在卷可憑），亦係被告所
    有（被告於本院95年8月2日審判筆錄第8 頁供承為其所有）
    ，且為其用以聯絡販賣毒品安非他命所用之工具，依同條項
    之規定，亦應宣告沒收之，如全部或一部不能沒收時，追徵
    其價額。
、應適用之法條：
一、刑事訴訟法第299條第1項前段、第300條。
二、毒品危害防制條例第4條第2項、第8條第2項、第19條第1 項
    。
三、刑法第2條第1項前段、修正前刑法第11條前段、第56條、第
    第51條第1項第5款。
本案經檢察官林禎瑩到庭執行職務。
中    華    民    國    95    年    8     月    16    日
                  刑事第三庭  審判長法  官  劉  國  賓
                                    法  官  廖  淑  華
                                    法  官  廖  國  勝
以上正本證明與原本無異。
如不服本判決，應於判決送達後10日內，向本院提出上訴狀。（
須附繕本）
中    華    民    國    95    年    8     月    18    日
                                    書記官  譚  系  媛
【附錄本案論罪科刑法條全文】
毒品危害防制條例第4條第2項：
製造、運輸、販賣第二級毒品者，處無期徒刑或七年以上有期徒
刑，得併科新臺幣七百萬元以下罰金。
毒品危害防制條例第8條：
轉讓第一級毒品者，處一年以上七年以下有期徒刑，得併科新臺
幣一百萬元以下罰金。
轉讓第二級毒品者，處六月以上五年以下有期徒刑，得併科新臺
幣七十萬元以下罰金。
轉讓第三級毒品者，處三年以下有期徒刑，得併科新臺幣三十萬
元以下罰金。
轉讓第四級毒品者，處一年以下有期徒刑，得併科新臺幣十萬元
以下罰金。
前四項之未遂犯罰之。
轉讓毒品達一定數量者，加重其刑至二分之一，其標準由行政院
定之。


司法院資訊處製作；財團法人民間司法改革基金會備份。
